【裁判字號】    99,聲,947
【裁判日期】    991126
【裁判案由】    聲請具保停止羈押
【裁判全文】
臺灣高等法院臺南分院刑事裁定           99年度聲字第947號
聲  請  人
即  被  告  蔡坤燐
選任辯護人  江信賢  律師
            嚴庚辰  律師
            林琦勝  律師
上列聲請人即被告因竊盜案件（本院99年度上易字第681號），
聲請具保停止羈押，本院裁定如下：
    主  文
聲請駁回。
    理  由
一、聲請意旨略以：被告蔡坤燐自偵查中羈押已逾五個月，被告
    原來所經營之汽車保養廠係向地主承租，被告羈押後無人可
    代為處理結束保養廠生意及處理租約事宜，導致原放置在保
    養廠內的生財器具生鏽毀損，且租約尚未解除，房東一直向
    被告家人索討租金，有待被告出面善後，又被告父親患有重
    大疾病，被告配偶又剛生產，家中幼子亦待被告出面料理安
    家，請求先具保停止羈押，被告絕對不會棄保逃匿，被告亦
    同意每天向派出所報到之處分云云。
二、查上訴人即被告蔡坤燐因竊盜等案件，前經本院訊問後，被
    告蔡坤燐除認原判決判刑太重及請求免強制工作外，坦承起
    訴及原判決認定之犯行，而依卷內相關證據，認其涉犯刑法
    第321條第1項第3款加重竊盜罪之嫌疑重大，其先後為多次
    竊盜犯行，有事實足認有反覆實施同一犯罪之虞，有羈押之
    必要，依刑事訴訟法第101條之1第1項第5款規定，於民國99
    年11月4日裁定應予執行羈押。
三、按羈押後，有無繼續羈押之必要，仍許法院斟酌訴訟進行程
    度及其他一切情事而為認定，除有刑事訴訟法第114條各款
    所列情形之一不得駁回者外，是否撤銷羈押或准許具保停止
    羈押，該管法院有自由裁量之權，衡非被告所得強求（最高
    法院46年台抗字第6號判例參照）。次按羈押係以實行訴訟
    ，保全證據或刑罰之執行為目的之強制處分，而法院究應否
    准許被告所為具保停止羈押之聲請，首應審酌被告之聲請是
    否符合刑事訴訟法第114條不得駁回其聲請之情形，本案即
    應視所犯是否為最重本刑3年以下有期徒刑、拘役、或專科
    罰金之罪者，但累犯、常業犯、有犯罪之習慣、假釋中更犯
    罪或依第101條之1第1項羈押者，不在此限，或被告現罹疾
    病，非保外治療顯難痊癒者，次則應就當初羈押被告之理由
    是否繼續存在，即有無羈押被告之必要性為斟酌。本院審酌
    如下：
  (一)本件被告蔡坤燐不符合刑事訴訟法第114條所定不得駁回其
    聲請之情形：被告係涉犯刑法第321條第1項第3款之加重竊
    盜罪嫌，非屬法定最重本刑3年以下有期徒刑之罪，且被告
    現未罹疾病，並無須保外治療之情，核與刑事訴訟法第114
    條第1款、第3款所定不得駁回具保聲請之事由不符。被告聲
    請意旨雖以其父蔡清患有重大疾病大腸癌，又其妻陳麗卿
    剛生產，家中幼子亦待被告出面料理安家云云，固據其提出
    其父蔡清之重大傷病免自行部分負擔證明卡及戶籍謄本等
    影本在卷可稽。惟揆之前開理由，尚非刑事訴訟法第114 條
    所定不得駁回具保聲請之事由，且其提出其父蔡清之重大
    傷病免自行部分負擔證明卡所載，其有效期間為自91年11
    月13日起至96年11月12日止，又依其提出之戶籍謄本所載，
    其父蔡清於97年5月22日已改名為蔡士騰，則其父是否如
    其所述之重病，尚屬無據。又其妻係於98年12月25日生產，
    亦已將屆一年，尚非剛生產，又依戶籍謄本所載，被告係次
    男，且其父母係民國43年、44年出生，尚非年邁。是被告所
    提之事由，據以聲請停止羈押，非有理由。
  (二)被告雖以上開事由聲請具保停止羈押，然被告因需要特定汽
    車零件，而與共同被告文楷、張宗立、陳浚翔共組竊車集
    團，其等於2個月內為九次（被告蔡坤燐8次為八罪）加重竊
    盜犯行，經原審判處應執行有期徒刑肆年肆月，並應於刑之
    執行前，令入勞動場所強制工作參年，於本院訊問及準備程
    序時，亦就該犯罪事實坦承不諱，並有相關卷證可佐，有事
    實足認被告有反覆實施同一犯罪之虞，自有實施預防性羈押
    之必要。本院綜合卷內客觀具體事證資料，認其羈押之原因
    尚未消滅，且非經羈押顯難進行審判，而有繼續羈押之必要
    ，並無違反平等或比例原則之情形。是上揭應予羈押之原因
    ，至今依然存在，不能因具保而使之消滅。
  (三)本件仍有繼續羈押被告之必要：按羈押之目的，除在於確保
    刑事偵查、審判程序之完成外，另亦有刑事執行保全之目的
    （最高法院91年度台抗字第409號裁定意旨足資參照），此
    觀刑事訴訟法第101條規定亦明。又刑事訴訟係以實現國家
    刑罰權為目的之司法程序，其審判乃以追訴而開始，追訴必
    須實施偵查，待至判決確定，尚須執行始能實現裁判之內容
    。偵查、追訴、審判及刑之執行均屬刑事司法之過程。本件
    被告業經原審判決如上，復經本院定期辯論，而經本院判決
    後，本案即不得上訴。本院亦認其犯罪嫌疑重大，則日後尚
    有「刑之執行」之司法權尚待行使，自仍有繼續羈押之必要
    (最高法院95年度台抗字第70號裁定參照)。本院審酌上情，
    認非得僅以高額具保或限制住居等干預權利侵害較輕微之手
    段，達確保被告將來審判、執行之進行，認本案羈押之原因
    仍然繼續存在，仍有對被告繼續羈押之必要。至聲請人其餘
    聲請理由，以其所經營之汽車保養廠係向地主承租，被告羈
    押後無人可代為處理結束保養廠生意及處理租約事宜，導致
    原放置在保養廠內的生財器具生鏽毀損，且租約尚未解除，
    房東一直向被告家人索討租金，有待被告出面善後云云，然
    此可授權由家人或信任之人代為處理，而此理由經核均與前
    揭本院羈押之理由無涉。
四、綜上所述，本件被告聲請具保停止羈押，本院認實施羈押之
    原因仍屬存在，且不能因具保而使之消滅，而有繼續羈押之
    必要，從而，聲請人向本院提出具保聲請，即難准許，應予
    駁回。
中    華    民    國    99    年    11    月    26    日
                  刑事第五庭    審判長法  官    楊明章
                                      法  官    蔡美美
                                      法  官    黃國永
以上正本證明與原本無異。
不得抗告。
                                      書記官    李珍鳳
中    華    民    國    99    年    11    月    26    日

司法院資訊處製作；財團法人民間司法改革基金會備份。
